【裁判字號】    99,審訴緝,12
【裁判日期】    990323
【裁判案由】    毒品危害防制條例
【裁判全文】
臺灣高雄地方法院刑事判決            99年度審訴緝字第11號
公  訴  人  臺灣高雄地方法院檢察署檢察官
被      告  甲○○
上列被告因毒品危害防制條例案件，經檢察官提起公訴（98年度
偵字第323 、451 、1918、2485號），本院改依簡式審判程序合
併審理，判決如下：
    主  文
甲○○犯如附表所示之捌罪，各處如附表所示之刑，應執行有期
徒刑貳年拾月，扣案如附表所示之第一級毒品海洛因均沒收銷燬
、如附表所示之注射針筒均沒收。
    事  實  及  理  由
一、犯罪事實：
    甲○○前因施用毒品案件，經本院以95年度毒聲字第1177號
    裁定送勒戒處所觀察、勒戒後，認有繼續施用毒品傾向，復
    經本院以95年度毒聲字第2049號裁定令入戒治處所施以強制
    戒治，於民國96年12月24日戒治期滿執行完畢。詎仍未戒除
    毒癮，於前開強制戒治執行完畢釋放後5 年內，復基於施用
    第一級毒品海洛因、第二級毒品甲基安非他命及持有第一級
    毒品海洛因之犯意，分別於附表所示之時地施用第一級毒品
    海洛因、第二級毒品甲基安非他命及持有第一級毒品海洛因
    （施用、持有毒品之時間、地點、方式、查獲情形及扣得物
    品均如附表所示）。
二、證據：
    被告於本院審理時之自白，尿液採證檢驗對照表（代號：岡
    970642、岡980004、岡980087）、送驗尿液及年籍對照表（
    編號：098E5-055 ）、臺灣檢驗科技股份有限公司97年11月
    17日（代號：岡970642）、98年1 月17日（代號：岡980004
    ）、98年3 月31日（代號：岡980087）濫用藥物尿液檢驗報
    告、詮昕科技股份有限公司98年3 月27日（編號：098E5-05
    5 ）濫用藥物尿液檢驗報告、高雄市立凱旋醫院98年2 月12
    日、98年4 月14日濫用藥物成品檢驗鑑定書各1 紙，高雄縣
    政府警察局岡山分局之扣押筆錄暨扣押物品目錄表2 份、內
    政部警政署刑事警察局之扣押筆錄暨扣押物品目錄表1 份，
    扣案之第一級毒品海洛因3 包（檢驗後淨重0.015 公克、0.
    013 公克、0.0175公克）、注射針筒2 支，臺灣高等法院被
    告前案紀錄表。
三、核被告上開所為，分別係犯毒品危害防制條例第10條第1 、
    2 項施用第一級毒品罪、施用第二級毒品罪，及同條例第11
    條第1 項持有第一級毒品罪。起訴書雖未於所犯法條欄引用
    被告涉犯持有第一級毒品罪之條文，惟檢察官已於犯罪事實
    欄載明如附表編號4 、8 所示被告持有第一級毒品海洛因為
    警查獲之事實，是該持有犯行亦在起訴範圍內，且經公訴檢
    察官當庭補充論罪法條，本院自得予以審理。被告持有第一
    、二級毒品後，進而施用，就其持有所施用之第一、二級毒
    品部分，其持有之低度行為應被施用高度行為所吸收，不另
    論其該部分之持有第一、二級毒品罪。被告所犯上開8 罪，
    犯意各別，應予分論併罰。爰審酌被告經強制戒治之執行後
    ，未戒絕毒品，另再施用毒品，顯見其自制力不足，並參以
    被告犯後坦承施用毒品犯行，所犯係自傷行為，尚未害及他
    人，及被告持有第一級毒品之重量等一切情狀，分別量處如
    主文所示之刑，並定應執行刑。扣案如附表編號4 、8 所示
    之白色粉末，確係第一級毒品海洛因，有高雄市立凱旋醫院
    98年2 月12日、98年4 月14日濫用藥物成品檢驗鑑定書可考
    ，均屬毒品，且包裝袋亦與毒品難以析離，應視同毒品，爰
    均依毒品危害條例第18條第1 項前段之規定，均宣告沒收銷
    燬之。另送驗耗損部分，因已滅失，爰不宣告沒收銷燬之。
    扣案如附表編號5 所示之注射針筒，為供犯附表編號5 施用
    第一級毒品海洛因所用之物，如附表編號6 所示之注射針筒
    ，乃預備供施用第一級毒品海洛因所用之物，且均為被告所
    有，業據其供述在卷，均依刑法第38條第1 項第2 款規定宣
    告沒收。
據上論斷，應依刑事訴訟法第273 條之1 第1 項、第299 條第1
項前段、第310 條之2 、第454 條第1 項，毒品危害防制條例第
10條第1 項、第2 項、第11條第1 項、第18條第1 項前段，刑法
第11條、第51條第5 款、第9 款、第38條第1 項第2 款，判決如
主文。
本案經檢察官乙○○到庭執行職務。
中    華    民    國    99    年    3     月    23    日
                  刑事第十庭  法  官  顏銀秋
以上正本證明與原本無異。
如不服本判決應於收受送達後10日內向本院提出上訴書狀，並應
敘述具體理由；如未敘述上訴理由者，應於上訴期間屆滿後20日
內向本院補提理由書（均須按他造當事人之人數附繕本）「切勿
逕送上級法院」。
中    華    民    國    99    年    3     月    23    日
                              書記官  林豐富
附錄論罪科刑法條
毒品危害防制條例第10條（施用毒品罪）
施用第一級毒品者，處6月以上5年以下有期徒刑。
施用第二級毒品者，處3 年以下有期徒刑。
毒品危害防制條例第11條第1項（持有第一級毒品罪）
持有第一級毒品者，處3 年以下有期徒刑、拘役或新臺幣5 萬元
以下罰金。
附表：
┌─┬────┬───────┬────────┬─────┬─────────┐
│編│施用時間│施用地點、方式│   查獲情形     │所犯之罪  │所處之刑（含沒收）│
│號│        │              │                │          │                  │
│  │        │              │                │          │                  │
├─┼────┼───────┼────────┼─────┼─────────┤
│1 │97年11月│在其高雄縣岡山│於97年11月3 日晚│施用第一級│處有期徒刑捌月。  │
│  │3 日晚上│鎮○○○路63號│上6 時50分許，為│毒品      │                  │
│  │11時20分│住處，以針筒注│警在高雄縣岡山鎮│          │                  │
│  │許為警採│射方式，施用第│嘉新西路63號查獲│          │                  │
│  │尿回溯24│一級毒品海洛因│，經其同意採集其│          │                  │
│  │小時內某│1次。         │尿液送請檢驗確呈│          │                  │
│  │時許    │              │嗎啡、可待因及甲│          │                  │
│  │        │              │基安非他命陽性反│          │                  │
│  │        │              │應。            │          │                  │
├─┼────┼───────┼────────┼─────┼─────────┤
│2 │97年11月│在其高雄縣岡山│同上            │施用第二級│處有期徒刑肆月。  │
│  │3 日晚上│鎮○○○路63號│                │毒品      │                  │
│  │11時20分│住處，以將甲基│                │          │                  │
│  │許為警採│安非他命燒烤後│                │          │                  │
│  │尿回溯96│吸食產生煙霧之│                │          │                  │
│  │小時內某│方式，施用第二│                │          │                  │
│  │時許（起│級毒品甲基安非│                │          │                  │
│  │訴書誤載│他命1 次。    │                │          │                  │
│  │為98年1 │              │                │          │                  │
│  │月5日下 │              │                │          │                  │
│  │午5時25 │              │                │          │                  │
│  │分許為警│              │                │          │                  │
│  │採尿回溯│              │                │          │                  │
│  │96小時內│              │                │          │                  │
│  │某時許  │              │                │          │                  │
├─┼────┼───────┼────────┼─────┼─────────┤
│3 │98年1 月│在其高雄縣岡山│於98年1月5日下午│施用第一級│處有期徒刑捌月。  │
│  │5 日下午│鎮○○○路63號│4 時40分許，為警│毒品      │                  │
│  │5 時25分│住處，以針筒注│在高雄縣岡山鎮華│          │                  │
│  │許為警採│射方式，施用第│園路1之3號前，因│          │                  │
│  │尿回溯24│一級毒品海洛因│行跡可疑為警盤查│          │                  │
│  │小時內某│1次。         │，甲○○將其甫購│          │                  │
│  │時許    │              │入而裝藏在香菸盒│          │                  │
│  │        │              │內之第一級毒品海│          │                  │
│  │        │              │洛因2 包（檢驗後│          │                  │
│  │        │              │淨重0.015 公克、│          │                  │
│  │        │              │0.013 公克）丟棄│          │                  │
│  │        │              │在地，為警查扣，│          │                  │
│  │        │              │另經其同意採集尿│          │                  │
│  │        │              │液送驗，確呈嗎啡│          │                  │
│  │        │              │陽性反應。      │          │                  │
├─┼────┼───────┼────────┼─────┼─────────┤
│4 │98年1 月│在高雄縣岡山鎮│於98年1月5日下午│持有第一級│處有期徒刑貳月，扣│
│  │5 日下午│前鋒路旁，向某│4 時40分許，為警│毒品      │案之第一級毒品海洛│
│  │4 時許  │真實姓名、年籍│在高雄縣岡山鎮華│          │因貳包（檢驗後淨重│
│  │        │均不詳綽號「老│園路1之3號前，因│          │零點零壹伍公克、零│
│  │        │鼠」之成年男子│行跡可疑為警盤查│          │點零壹公克）均沒│
│  │        │購買第一級毒品│，甲○○將其甫購│          │收銷燬。          │
│  │        │海洛因2 包（檢│入而裝藏在香菸盒│          │                  │
│  │        │驗後淨重0.01 5│內之第一級毒品海│          │                  │
│  │        │公克、0.013 公│洛因2 包（檢驗後│          │                  │
│  │        │克）持有之。  │淨重0.015 公克、│          │                  │
│  │        │              │0.013 公克）丟棄│          │                  │
│  │        │              │在地，為警查扣。│          │                  │
├─┼────┼───────┼────────┼─────┼─────────┤
│5 │98年3 月│在高雄縣岡山鎮│於98年3 月17日晚│施用第一級│處有期徒刑捌月，扣│
│  │17日晚上│成功路1 巷 3號│上7 時20分許，為│毒品      │案之注射針筒壹支沒│
│  │7 時許（│之陳鴻文（另案│警持搜索票搜索左│          │收。              │
│  │7 時20分│偵辦中）住所，│列陳鴻文之住所而│          │                  │
│  │前）    │以針筒注射方式│查獲，當場查獲王│          │                  │
│  │        │，施用第一級毒│志泰手臂上正插著│          │                  │
│  │        │品海洛因1 次。│其所有供施用第一│          │                  │
│  │        │              │級毒品之注射針筒│          │                  │
│  │        │              │1 支，另經得其同│          │                  │
│  │        │              │意採集尿液送驗，│          │                  │
│  │        │              │結果呈可待因、嗎│          │                  │
│  │        │              │啡陽性反應。    │          │                  │
├─┼────┼───────┼────────┼─────┼─────────┤
│6 │98年3 月│在高雄縣岡山鎮│於98年3月19 日下│施用第一級│處有期徒刑捌月，扣│
│  │19日下午│某路邊，以針筒│午1 時10分許，在│毒品      │案之注射針筒壹支沒│
│  │2 時10分│注射方式，施用│設於高雄縣岡山鎮│          │收。              │
│  │採集尿液│第一級毒品海洛│大仁北路392之1號│          │                  │
│  │之時回溯│因1 次。      │之「財之橋投注站│          │                  │
│  │24小時內│              │」內，因其甫購入│          │                  │
│  │某時    │              │而持有之第一級毒│          │                  │
│  │        │              │品海洛因1 包（檢│          │                  │
│  │        │              │驗後淨重0.0175公│          │                  │
│  │        │              │克）置於櫃臺桌上│          │                  │
│  │        │              │，為警當場查扣，│          │                  │
│  │        │              │其另從褲袋交付其│          │                  │
│  │        │              │所有，尚未使用過│          │                  │
│  │        │              │而預備供施用第一│          │                  │
│  │        │              │級毒品之注射針筒│          │                  │
│  │        │              │1 支，另經其同意│          │                  │
│  │        │              │採集尿液送驗，結│          │                  │
│  │        │              │果呈可待因、嗎啡│          │                  │
│  │        │              │及甲基安非他命陽│          │                  │
│  │        │              │性反應。        │          │                  │
├─┼────┼───────┼────────┼─────┼─────────┤
│7 │98年3 月│在高雄縣岡山鎮│同編號6         │施用第二級│處有期徒刑肆月。  │
│  │19日下午│某路邊，以將甲│                │毒品      │                  │
│  │2 時10分│基安非他命燒烤│                │          │                  │
│  │採集尿液│後吸食產生煙霧│                │          │                  │
│  │之時回溯│之方式，施用第│                │          │                  │
│  │96小時內│二級毒品甲基安│                │          │                  │
│  │某時    │非他命1次。   │                │          │                  │
├─┼────┼───────┼────────┼─────┼─────────┤
│8 │98年3 月│在高雄縣岡山鎮│於98年3月19 日下│持有第一級│處有期徒刑貳月，扣│
│  │19日下午│大仁北路旁，向│午1 時10分許，在│毒品      │案之第一級毒品海洛│
│  │1 時許  │某真實姓名、年│設於高雄縣岡山鎮│          │因壹包（檢驗後淨重│
│  │        │籍均不詳綽號「│大仁北路392之1號│          │零點零壹柒伍公克）│
│  │        │和仔」之成年男│之「財之橋投注站│          │沒收銷燬。        │
│  │        │子購買第一級毒│」內，因其甫購入│          │                  │
│  │        │品海洛因1 包（│而持有之第一級毒│          │                  │
│  │        │檢驗後淨重0.01│品海洛因1 包（檢│          │                  │
│  │        │75公克）持有之│驗後淨重0.0175公│          │                  │
│  │        │。            │克）置於櫃臺桌上│          │                  │
│  │        │              │，為警當場查扣，│          │                  │
└─┴────┴───────┴────────┴─────┴─────────┘

司法院資訊處製作；財團法人民間司法改革基金會備份。
